最高法院民事裁定              一○○年度台聲字第九二八號
聲  請  人  陳王香珠
訴訟代理人  郭 國 川
上列聲請人因與李沄格間第三人異議之訴事件，對於中華民國一
○○年五月二十六日本院裁定（一○○年度台抗字第四三○號）
，聲請再審，本院裁定如下：
    主  文
聲請駁回。
聲請訴訟費用由聲請人負擔。
    理  由                                              
本件聲請人主張本院一○○年度台抗字第四三○號確定裁定（下
稱原確定裁定）有民事訴訟法第四百九十六條第一項第一款、第
二款規定之情形，對之聲請再審，係以：前訴訟程序第一審法院
命伊繳納上訴裁判費，因繳費期間非屬不變期間，嗣第二審法院
仍應定期命伊補繳裁判費。詎第二審法院逕即裁定駁回伊之上訴
，於法未合；原確定裁定遽予駁回伊之抗告，其適用法規顯有錯
誤，亦有裁定理由與主文顯有矛盾之再審事由云云，為其論據。
惟按民事訴訟法第五百零七條準用第四百九十六條第一項第一款
所謂適用法規顯有錯誤，係指確定裁判所適用之法規顯然不合於
法律規定，或與司法院現尚有效及大法官（會議）之解釋，或本
院現尚有效之判例顯有違反，或消極的不適用法規顯然影響裁判
者而言，並不包括裁判理由矛盾、理由不備、取捨證據失當、調
查證據欠週、漏未斟酌證據、認定事實錯誤等情形在內。次按提
起民事第二審上訴，應依民事訴訟法第七十七條之十六第一項前
段規定預納裁判費，此為必須具備之程式。上訴不合程式或有其
他不合法之情形而可以補正者，原第一審法院應定期間命其補正
，如不於期間內補正，應以裁定駁回之。上訴不合法者，第二審
法院應以裁定駁回之。但其情形可以補正者，審判長應定期間先
命補正。上訴不合法之情形，已經原第一審法院定期間命其補正
而未補正者，得不行前項但書之程序，民事訴訟法第四百四十二
條第二項、第四百四十四條分別定有明文。查前訴訟程序第二審
以：聲請人提起上訴，未繳納第二審裁判費，經原第一審法院以
裁定限期命於十日內補正，聲請人業於民國九十九年八月二十四
日收受該裁定正本，有送達證書存卷可稽，雖聲請人就訴訟標的
價額提起抗告，惟經該法院於九十九年十一月二日以九十九年度
抗字第一五二號裁定駁回其抗告，聲請人不服提起再抗告，亦經
最高法院以一○○年度台抗字第一○一號裁定駁回其再抗告，此
項裁定已於一○○年二月十五日送達聲請人，有卷附送達證書足
據。聲請人迄未補正，其上訴自非合法等詞，爰裁定駁回聲請人
之上訴。聲請人提起抗告，主張：第二審於一○○年三月十五日
裁定駁回伊之第二審上訴，尚有未合云云，無非仍就該第二審採
證認事之職權行使為指摘，自非可取。原確定裁定因而認其抗告
為無理由，依民事訴訟法第四百九十五條之一第一項、第四百四
十九條第一項駁回其抗告，經核並無適用法規顯有錯誤之情事，
亦無理由與主文顯有矛盾之情形。本件再審之聲請，自非有理由
。
據上論結，本件聲請為無理由。依民事訴訟法第九十五條、第七
十八條，裁定如主文。
中    華    民    國  一○○  年    九    月  二十二  日
                      最高法院民事第六庭
                          審判長法官  吳  麗  女  
                                法官  簡  清  忠  
                                法官  王  仁  貴  
                                法官  葉  勝  利  
                                法官  阮  富  枝  
本件正本證明與原本無異
                                      書  記  官  
中    華    民    國  一○○  年    十    月    三    日
                                                      V